臺灣臺中地方法院宣示判決筆錄　　　　 100年度訴字第3243號
公　訴　人　臺灣臺中地方法院檢察署檢察官
被　　　告　林壬癸
上列被告因妨害風化案件，經檢察官提起公訴（100年度偵字第
23974號），並聲請認罪協商，本院合議庭裁定由受命法官獨任
進行認罪協商程序後，於中華民國100年12月30日下午4時，在本
院第4法庭宣示判決，出席職員如下：
　　　　　　　　　　　 法　官　羅智文
　　　　　　　　　　　 書記官　洪菘臨
法官起立朗讀判決主文、犯罪事實要旨、處罰條文、附記事項，
及告以上訴限制、期間並提出上訴狀之法院，且諭知記載其內容
：
一、主文
    林壬癸共同意圖使女子與他人為性交之行為，而媒介以營利
    ，累犯，處有期徒刑陸月，併科罰金新臺幣參萬元，有期徒
    刑如易科罰金，罰金如易服勞役，均以新臺幣壹仟元折算壹
    日。扣案之0000000000號行動電話壹支（含門號卡壹枚）沒
    收。
二、犯罪事實要旨
    林壬癸前因妨害風化案件，經法院分別判處有期徒刑4月、4
    月並定應執行有期徒刑6月確定，於民國99年6月4日易科罰
    金執行完畢。復因妨害風化案件，經法院分別判處有期徒刑
    5月、6月並定應執行有期徒刑10月確定。詎仍不知悔改，另
    自100年10月11日起，受僱於某不詳姓名年籍之應召站負責
    人，共同基於意圖使女子與他人為性交行為而媒介以營利之
    犯意聯絡，由男客撥打廣告上之電話與該應召站聯絡，談妥
    交易內容及價格，並約定交易時地後，應召站即撥打林壬癸
    所有、持用之0000000000號行動電話，通知林壬癸駕車搭載
    應召女子至指定地點與男客為性交行為，每次費用新臺幣（
    下同）2500元至2800元，應召女子可從中分得1050元或1400
    元，林壬癸則收取每小時（起訴書誤載為每次）200元之薪
    資，其餘均歸應召站所有。嗣於100年10月16日17時50分許
    ，林壬癸接獲應召站電話通知前往接載應召女子與男客進行
    性交易，林壬癸即駕駛租來之車號728-YS號營業用小客車，
    先至臺中市○區○○路與大雅路口接林○俞，復至大雅路與
    文化街口接李○枝，再到原子街與篤行路口接莊○珍（以上
    3 名女子均已成年，名字詳卷）。林壬癸接到上開3名應召
    女子後，即先載送林○俞前往臺中市○里區○○路480號「
    美思樂汽車旅館」，欲與某不詳男客進行性交易，惟雙方就
    交易價格談不攏，故未進行性交易。嗣林壬癸又載送李○枝
    前往臺中市○里區○○○街137號「皇家精品汽車旅館」，
    與男客吳○賓（名字詳卷）在該旅館218號房欲為性交易，
    李○枝進入房內後，先幫吳○賓洗澡，惟其等因接獲「皇家
    精品汽車旅館」人員告知警方臨檢，即趕緊穿回衣物，而未
    為性交。嗣李○枝走出218號房時為警查獲，進而於同日18
    時40分許，在臺中市○里區○○路與大明路口查獲林壬癸及
    在車上等待之莊○珍，並當場扣得前述林壬癸之0000000000
    號行動電話1支（含門號卡1枚）。
三、處罰條文
    刑法第231條第1項
    意圖使男女與他人為性交或猥褻之行為，而引誘、容留或媒
    介以營利者，處5年以下有期徒刑，得併科10萬元以下罰金
    。以詐術犯之者，亦同。
四、附記事項
  (一)按刑法第231條處罰之對象為引誘、容留或媒介之人，犯罪
    構成要件乃以行為人主觀上有營利及使男女與他人為性交或
    猥褻行為之犯意，客觀上有引誘、容留或媒介之行為為已足
    ，屬於形式犯；故行為人只要以營利為目的，有使男女與他
    人為性交或猥褻行為之意圖，而著手引誘、容留或媒介行為
    ，即構成犯罪，至於該男女與他人是否有為性交或猥褻之行
    為，則非所問。又因其犯罪為即時完成，無待任何具體有形
    之結果發生，性質上與未遂犯並不相容，應無未遂犯可言（
    參最高法院94年度台上字第4567號、95年度台上字第5439號
    判決）。次按「媒介」性交易既係居間介紹原有與他人性交
    或猥褻之意思，但無對象之男女，經由第三人之介紹之謂，
    故僅該男女有與他人性交或猥褻之意思，而行為人有為其居
    間介紹之行為，即與上開媒介罪之構成要件相當（最高法院
    91年度台上字第3531號判決意旨參照）。本件被告林壬癸所
    媒介之應召女子林○俞、李○枝、莊○珍實際上雖均未與男
    客為性交，然被告既已與前述應召站負責人約定時薪及工作
    內容，復駕車搭載上開3名應召女子前往指定地點，自仍應
    論以意圖使女子與他人為性交行為而媒介以營利罪之既遂。
  (二)按刑事法若干犯罪行為態樣，本質上原具有反覆、延續實行
    之特徵，立法時既予特別歸類，定為犯罪構成要件之行為要
    素，則行為人基於概括之犯意，在密切接近之一定時、地持
    續實行之複次行為，倘依社會通念，於客觀上認為符合一個
    反覆、延續性之行為觀念者，於刑法評價上，即應僅成立一
    罪。學理上所稱「集合犯」之職業性、營業性或收集性等具
    有重複特質之犯罪均屬之，例如經營、從事業務、收集、販
    賣、製造、散布等行為概念者是（最高法院95年度台上字第
    4686號判決意旨亦同此見解參照）。衡以意圖使女子與他人
    為性交之行為，而媒介以營利者，依其犯罪內容，客觀上本
    即有於短時內密集、反覆實行犯罪之性質，行為人主觀上亦
    係基於反覆實施之犯意為之，故如將各次媒介行為在刑法上
    逐一評價並分別論處罪刑，將產生刑罰過重之不合理現象，
    是本件被告先後多次意圖營利媒介女子與他人為性交之行為
    ，應論以集合犯之包括一罪。
五、協商判決除有刑事訴訟法第455條之4第1項第1款於本訊問程
    序終結前，被告撤銷協商合意或檢察官撤回協商聲請者；第
    2款被告協商之意思非出於自由意志者；第4款被告所犯之罪
    非第455條之2第1項所定得以協商判決者；第6款被告有其他
    較重之裁判上一罪之犯罪事實者；第7款法院認應諭知免刑
    或免訴、不受理者情形之一，及違反同條第2項「法院應於
    協商合意範圍內為判決；法院為協商判決所科之刑，以宣告
    緩刑或2年以下有期徒刑、拘役或罰金為限」之規定者外，
    不得上訴。
六、如有上開可得上訴情形，得自收受宣示判決筆錄送達之日起
    10 日內，向本院提出上訴書狀，上訴於第二審法院。
中    華    民    國   100    年    12    月    30    日
                  刑事第四庭          法  官  羅智文
                                      書記官  洪菘臨
上為正本係照原本作成。
                                      書記官  洪菘臨
中    華    民    國   100    年    12    月    30    日